【裁判字號】    92,交簡上,36
【裁判日期】    920612
【裁判案由】    公共危險
【裁判全文】
臺灣高雄地方法院刑事判決                        九十二年度交簡上字第三六號
    上  訴  人  甲○○
    即  被  告
右上訴人即被告因公共危險案件，不服本院交通法庭九十二年度交簡字第三四八號中
華民國九十二年二月二十五日第一審簡易判決（聲請簡易判決處刑案號：九十二年度
偵字第六七○號），提起上訴，本院管轄之第二審合議庭判決如左：
    主  文
原判決撤銷。
甲○○服用酒類，不能安全駕駛動力交通工具而駕駛，累犯，處有期徒刑參月，如易
科罰金，以參佰元折算壹日。
    事  實
一、甲○○前因違反肅清煙毒條例、麻醉藥品管理條例及藥事法案件，經臺灣桃園地
    方法院以八十四年度訴緝字第三二號判處應執行有期徒刑四年確定，入監執行後
    ，於民國八十五年十月十七日假釋出獄，交付保護管束至八十八年一月六日期滿
    ，未經撤銷假釋而以執行完畢論。詎猶不知悛悔，於九十一年十二月二十八日晚
    間十一時許，在高雄縣鳳山市○○路某處，與友人飲用四至五瓶罐裝啤酒後，因
    受酒精影響，明知其反應、平衡感、感覺力、言語能力均已有所障礙，影響其駕
    駛能力，處於不能安全駕駛動力交通工具之狀態，竟仍於九十一年十二月二十八
    日晚間十一時三十分許，騎乘車號ＲＥＤ—○二五號輕型機車，沿高雄縣鳳山市
    ○○路二八五巷由北向南行駛，途經該路段與高雄縣鳳山市○○路、南京路交岔
    路口時，因闖越紅燈而與由丙○○駕駛、沿高雄市○○市○○路西向東行駛之車
    號ＸＺＧ—一二七號重型機車發生撞擊，經警據報到場處理，當場測得甲○○之
    呼氣酒精濃度高達每公升零點七二毫克，而查悉上情。
二、案經高雄縣警察局鳳山分局報請臺灣高雄地方法院檢察署檢察官偵查後聲請簡易
    判決處刑。
    理  由
一、右揭事實，業經被告甲○○於警、偵訊及本院審理中坦承不諱，並有高雄縣警察
    局交通警察隊酒精濃度呼氣測試報告、高雄縣政府警察局高警交字第Ｎ0000
    0000號舉發違反道路交通管理事件通知單、刑法第一百八十五條之三案件測
    試觀察紀錄表各一紙附卷可稽；且參酌德國、美國之認定標準，對於吐氣後所含
    酒精濃度已達每公升○．五五毫克或血液中酒精濃度達○．一一％（ｍｇ＼ｄＬ
    ）以上者，肇事率為一般正常人之十倍，應可認已屬「不能安全駕駛」之程度，
    有法務部八十八年五月十八日法八八檢字第００一六六九號函可資參佐，是以被
    告於九十一年十二月二十九日凌晨零時二分許，為警測試其吐氣後之酒精濃度高
    達每公升零點七二毫克，其肇事率已超出常人之十倍以上，顯見被告當時已達不
    能安全駕駛駕駛動力交通工具之狀態。事證明確，被告犯行，洵堪認定。至被告
    雖一再陳稱係被害人闖越紅燈，然證人乙○○到庭證稱：「（九十一年十二月二
    十八日晚上十一點三十分左右，在鳳山市○○路口是否有目睹車禍？）是，當時
    我從鳳山自由路往南京路方向行駛，我是開在一條沒有路名的小路上，車頭是向
    南京路，我到南京路與國泰路交叉口時，停下來等紅燈，有一部機車從我後面來
    ，他沒有停紅燈就直接衝過路口，我就聽到『碰』一聲，與我同方向騎機車的人
    就倒地，我有下車查看，我有用無線電請電台幫他叫救護車。」、「（有無印象
    騎機車之人是否年輕人？）沒有注意到。」等語（見本院九十二年五月二十日訊
    問筆錄），顯見闖越紅燈者乃係與證人乙○○同向行駛之騎士即行駛於高雄縣鳳
    山市○○路二八五巷者，參酌被告於警、偵、審訊供述其行進路線為沿自由路二
    八五巷北向南行駛，被害人丙○○之行進路線為沿國泰路西向東行駛（見警卷第
    一頁背面、偵卷第十三頁背面、本院九十二年六月五日審判筆錄），及被害人丙
    ○○所騎乘之車號ＸＺＧ—一二七號重型機車係左側擋風板嚴重受損等情，堪認
    被告當時確係行駛於自由路二八五巷即高雄縣議會旁之小巷，而被害人丙○○係
    行駛於國泰路無誤，是闖越紅燈者應係被告而非被害人丙○○甚明，附予敘明。
二、核被告甲○○所為，係犯刑法第一百八十五條之三之服用酒類不能安全駕駛動力
    交通工具而駕駛罪。又查，被告前因違反肅清煙毒條例、麻醉藥品管理條例及藥
    事法案件，經臺灣桃園地方法院以八十四年度訴緝字第三二號判處應執行有期徒
    刑四年確定，入監執行後，於八十五年十月十七日假釋出獄，交付保護管束至八
    十八年一月六日期滿，未經撤銷假釋而以執行完畢論，有臺灣高等法院被告全國
    前案紀錄表及刑案資料查註紀錄表各一紙附卷可稽，其受有期徒刑之執行完畢，
    五年以內再犯本件有期徒刑以上之罪，為累犯，應依刑法第四十七條規定加重其
    刑。
三、原審予以論罪科刑，固非無見，惟被告於肇事後，已與被害人丙○○達成調解，
    並賠償被害人丙○○之損失，有高雄縣鳳山市調解委員會九十二年民刑調字第一
    二九號調解書一紙在卷可參，犯後態度良好，且以被告當時係騎乘機車，行駛於
    市區道路之上，查獲當時之呼氣酒精濃度為每公升零點七二毫克等情以觀，其犯
    罪情節尚非重大，原審予以量處有期徒刑五月，確嫌過重，上訴人提起上訴，認
    原判決量刑過重，請求撤銷改判，為有理由，自應由本院予以撤銷改判。爰審酌
    被告酒後已達不能安全駕駛狀態，猶貿然駕車，已對其他用路人之安全構成極大
    威脅，並因而肇事致人於傷，行為誠屬不該，惟念其犯後坦承犯行，且已與被害
    人丙○○達成調解，賠償被害人丙○○之損失，態度良好等一切情狀，量處如主
    文所示之刑，並諭知易科罰金之折算標準。
據上論結，應依刑事訴訟法第四百五十五條之一第一項、第三項、第三百六十九條第
一項前段、第三百六十四條、第二百九十九條第一項前段，刑法第一百八十五條之三
、第四十一條第一項、第四十七條，罰金罰鍰提高標準條例第二條，判決如主文。
本案經檢察官陳碧霞到庭執行職務。
中      華      民      國    九十二    年      六      月     十二     日
                                  臺灣高雄地方法院交通法庭
                      審判長法  官    黃  三  友
                                            法  官    涂  裕  洪
                                            法  官    曾  淑  娟
右正本證明與原本無異。
不得上訴。
                                            書記官    呂  怜  勳
中      華      民      國    九十二    年      六      月     十二     日
附錄本判決論罪科刑法條：
刑法第一百八十五條之三
服用毒品、麻醉藥品、酒類或其他相類之物，不能安全駕駛動力交通工具而駕駛者，
處一年以下有期徒刑、拘役或三萬元以下罰金。


司法院資訊處製作；財團法人民間司法改革基金會備份。
